臺灣士林地方法院刑事判決　　　　　　　109年度訴字第434號

公　訴　人　臺灣士林地方檢察署檢察官
被　　　告　張敬　



選任辯護人　王邦安律師
　　　　　　賴英姿律師
上列被告因毒品危害防制條例案件，經檢察官提起公訴（109 年
度偵字第5192、5903號），本院判決如下：
    主  文
張敬犯如附表一所示之捌罪，各處如附表一主文欄所示之刑及沒
收。又持有大麻種子，處有期徒刑貳月，如易科罰金，以新臺幣
壹仟元折算壹日。不得易科罰金部分應執行有期徒刑伍年。
    事  實                                
一、張敬明知大麻係毒品危害防制條例所明定之第二級毒品，不
    得非法持有及販賣，亦不得非法持有大麻種子，分別為下列
    犯行：
  ㈠先後於基於意圖營利販賣第二級毒品之犯意，於附表一所示
    之時、地、以附表一所示之價格、數量，販賣第二級毒品大
    麻予附表一所示之交易對象。
  ㈡基於持有大麻種子之犯意，於民國109 年3 月9 日前之不詳
    時、地，向不詳之人取得大麻種子1 盒（共24顆）、大麻種
    子1 袋（共6 顆）（合計30顆，其中6 顆具發芽能力經鑑驗
    具發芽能力且含大麻成分，如附表二編號1 所示) 而持有之
    ，並將之藏放於新北市○○區○○路0 段000 號11樓居所。
    嗣經警於109 年3 月9 日9 時44分許，持拘票前往上址居所
    執行拘提，當場查獲並扣得如附表二所示之物，始悉上情。
二、案經臺灣士林地方檢察署檢察官指揮新竹市警察局刑事警察
    大隊報告後偵查起訴。
    理  由                                
壹、證據能力部分：
    本判決所引用被告以外之人於審判外之陳述，雖屬傳聞證據
    ，然當事人於準備程序同意作為證據（本院訴字卷第33至41
    頁），本院審酌上開證據資料作成時之情況，尚無違法不當
    及證明力明顯過低之瑕疵，認為以之作為證據應屬適當，揆
    諸刑事訴訟法第159 條之5 第1 項規定，均有證據能力。又
    本判決其他引用資以認定事實所憑之非供述證據，並無證據
    證明係公務員違背法定程序所取得，依刑事訴訟法第158 條
    之4 反面解釋，亦有證據能力。 
貳、實體部分：
一、認定事實之理由及依據
  ㈠訊據被告張敬對於前揭犯罪事實於偵查、審理中均坦承不諱
    （偵5192卷第111 至121 頁、本院訴字卷第32、101 頁），
    且與證人BATIK KEIJO JYRKI （瑞典籍，中文名：趙子愉〈
    下稱趙子愉〉，偵5903卷第111 至120 頁）、楊鎔澧（偵
    5903卷第147 至151 、153 至155 頁、偵5192卷第140 至
    145 頁）、簡驥（偵5903卷第209 至213 頁、他字卷第229
    至239 頁）、蕭子鳴（偵5903卷第225 至232 、279 至280
    頁、他字卷第69至79、199 至205 頁）分別於警詢及偵查中
    之證述相符，且有中華郵政帳戶00000000000000號客戶歷史
    交易清單（偵5192卷第39至40頁）、被告與證人楊鎔澧之通
    訊軟體對話記錄截圖（偵5192卷第53至57頁）、證人趙子愉
    手機與被告通訊軟體對話記錄截圖（偵5192卷第59頁、偵
    5903卷第121 至125 頁）、被告手機之與證人趙子愉通訊軟
    體對話記錄截圖（偵5192卷第65頁、偵5903卷第221 頁）、
    新竹市警察局刑事警察大隊搜索、扣押筆錄、扣押物品目錄
    表、扣押物品收據（受搜索人：被告，偵5192卷第69至75頁
    ）、扣押物品及搜索照片（偵5192卷第87至97頁）、109 年
    度保管字第942 號扣押物品清單（偵5192卷第129 頁）、
    109 年度毒保字第330 號扣押物品清單（偵5192卷第131 頁
    ）、109 年度毒保字第329 號扣押物品清單（偵5192卷第
    133 頁）、台灣尖端先進生技醫藥股份有限公司109 年3 月
    27日毒品證物鑑定分析報告（實驗室分析編號：DAA0575 ）
    及樣品照片（偵5192卷第135 至137 頁）、法務部調查局濫
    用藥物實驗室109 年5 月26日調科壹字第10923009010 號鑑
    定書（偵5192卷第151 頁）、證人楊鎔澧手機之與被告通訊
    軟體對話記錄（偵5903卷第157 至167 頁）、新竹市警察局
    刑事警察大隊扣押筆錄、扣押物品目錄表、扣押物品收據（
    受搜索人：楊鎔澧，偵5903卷第175 至181 頁）、新竹市警
    察局搜索、扣押筆錄、扣押物品目錄表、扣押物品收據（受
    搜索人：蕭子鳴，偵5903卷第235 至245 頁）、臺北榮民總
    醫院108 年3 月5 日測試報告【報告編號：0000000 】（偵
    5903卷第277 頁）等件在卷可佐，足徵被告自白與事實相符
    ，堪予採信。
  ㈡查被告自承：原則上是買1 公克大麻，我會賺50元等語（本
    院審訴卷第48頁），又衡以又政府對於毒品之查緝嚴格，販
    賣毒品罪復係重罪，若無利可圖，衡情一般持有毒品者，當
    不致輕易將所持有之毒品交付他人，況市面上毒品價格不貲
    、物稀價昂、亦無公定之價格，是販賣毒品之人，茍無任何
    利益可圖，實無甘冒風險，在與購毒者並非至親之下未賺取
    利益即行轉售之理，是被告就其所涉販賣毒品罪部分，確有
    營利之意圖乙節，亦堪認定。
  ㈢至辯護人雖主張，依被告於警偵供陳，係向上游曾梓健購買
    大麻花時混雜殘留之種子等語，且依證人蕭子鳴證稱透過趙
    子愉向被告買來的大麻花苞裡有5 顆種子，部分即放在沾濕
    的衛生紙讓它發芽等語，足認被告係同時向上游曾梓健販入
    而持有大麻種子，與上開販賣第二級毒品罪應有吸收或想像
    競合之關係等語。然審酌被告於警詢已陳稱：從曾梓健購買
    的大麻花上殘留一部分種子，我就把他留起來當做紀念，我
    也沒有想幹麻。因為我也不會也沒打算種等語（偵5192卷第
    26頁）；另於本院行準備程序時亦供稱：曾梓健賣給我時裡
    面就有種子，種子是我另外取出打算作紀念，並不是打算要
    賣，與販賣行為沒有關連性等語（本院訴字卷第33頁），是
    被告業已供稱持有大麻種子係為紀念之用，與前揭販賣第二
    級毒品之犯意有別，亦係基於不同之犯行為之，況本案亦非
    起訴或認定被告有何向曾梓健意圖販賣而販入大麻然未即販
    出之販賣第二級毒品之犯行，均難認與前揭販賣第二級毒品
    之犯行有何吸收或想像競合關係，辯護人此部分所辯實難以
    採憑。
  ㈣綜上，本案事證明確，被告上開犯行均堪認定，應予依法論
    科。
二、論罪科刑：
  ㈠被告行為後，毒品危害防制條例業經總統於109年1月15日以
    華總一義字第10900004091號令修正公布第2、4、9、11、15
    、17至20、21、23、24、27、28、32-1、33-1、34、36條條
    文，並增訂第35條之1，除第18、24、33-1條施行日期由行
    政院定之外，其餘自公布後6個月即109年7月15日起生效施
    行。修正前毒品危害防制條例第4條第2項規定：製造、運輸
    、販賣第二級毒品者，處無期徒刑或七年以上有期徒刑，得
    併科新臺幣一千萬元以下罰金。」，修正後毒品危害防制條
    例第4 條第2 項規定：「製造、運輸、販賣第二級毒品者，
    處無期徒刑或十年以上有期徒刑，得併科新臺幣一千五百萬
    元以下罰金。」；又修正前毒品危害防制條例第17條第2 項
    規定：「犯第4 條至第8 條之罪於偵查及審判中均自白者，
    減輕其刑。」，修正後毒品危害防制條例第17條第2 項則規
    定：「犯第4 條至第8 條之罪於偵查及歷次審判中均自白者
    ，減輕其刑。」，經依刑法第2 條第1 項所定：「行為後法
    律有變更者，適用行為時之法律。但行為後之法律有利於行
    為人者，適用最有利於行為人之法律。」之規定而為新、舊
    法之比較後，因上開修正後之毒品危害防制條例相關規定並
    未較有利於被告，故被告本案所為販賣第二級毒品之行為，
    應整體適用修正前毒品危害防制條例之規定，先予敘明。
  ㈡核被告如附表一編號1 至8 部分所為，均係犯修正前毒品危
    害防制條例第4 條第2 項之販賣第二級毒品罪，被告各次販
    賣毒品前意圖販賣而持有毒品之低度行為，均為其各次販賣
    之高度行為所吸收，不另論罪。
  ㈢另核被告就事實欄一㈡所為，係犯毒品危害防制條例第14條
    第4 項持有大麻種子罪。被告如附表一所示之販賣第二級毒
    品犯行（共8 次），於事實欄一㈡所為所犯持有大麻種子之
    犯行，犯意個別，行為互殊，自應分論併罰。
  ㈣刑之減輕部分
  1.按修正前毒品危害防制條例第17條第2 項規定：「犯第4 條
    至第8 條之罪於偵查及審判中均自白者，減輕其刑。」查被
    告迭於偵查中及本院審理時均自白其販賣第二級毒品以牟利
    之事實，業如上述，是就被告所犯如附表一所示各罪（共8
    罪），均應依修正前毒品危害防制條例第17條第2 項之規定
    減輕其刑。
  2.毒品危害防制條例第17條第1 項之適用部分
  ①按毒品危害防制條例第17條第1 項規定「犯同條例第4 條至
    第8 條、第10條或第11條之罪，供出毒品來源，因而查獲其
    他正犯或共犯者，減輕或免除其刑。」，查被告所犯如附表
    一編號3 至8 部分，均於警詢及偵查中供稱其毒品來源係曾
    梓健所提供（偵5192卷第16、17、26、113 頁），經檢警因
    此查獲曾梓健並依法提起公訴，有新竹市警察局109 年11月
    9 日竹市警刑字第1090041920號函暨附件曾梓健涉嫌販賣毒
    品案件之刑事移送書（本院訴字卷第49至53頁）、臺灣臺北
    地方檢察署109 年度偵字第19502 號起訴書（本院訴字卷第
    115 至117 頁）在卷可佐，並經本院調取臺灣臺北地方法院
    109 年度訴字第983 號曾梓健違反毒品危害防制條例一案卷
    證之電子光碟（本院訴字卷第65頁）核閱無誤，自應依上開
    規定減輕其刑。被告所犯附表一編號3 至8 販賣第二級毒品
    犯行，有上開毒品危害防制條例第17條第2 項、第1 項，2
    項之減輕事由，依刑法第71條第2 項之規定，依序依毒品危
    害防制條例第17條第2 項、第1 項之規定遞減之。
  ②至於被告及其辯護人雖於審理中主張被告就附表一編號1 、
    2 犯行部分亦供出毒品來源曾梓健，應有毒品危害防制條例
    第17條第1 項減刑規定之適用，惟：
  ⑴按毒品危害防制條例第17條第1 項所謂「供出毒品來源，因
    而查獲者」，係指被告供出毒品來源之有關資料，諸如前手
    之姓名、年籍、住居所、或其他足資辨別之特徵等，使調查
    或偵查犯罪之公務員因而對之發動調查或偵查並破獲者而言
    。故被告之「供出毒品來源」，與調查或偵查犯罪之公務員
    對之發動調查或偵查並進而破獲之間，論理上須具有先後且
    相當之因果關係，亦即須所供出之毒品來源，與其被訴之各
    該違反毒品危害防制條例犯行有直接關聯者，始得適用上開
    規定減免其刑，並非漫無限制。倘被告所犯同條項所列之罪
    之犯罪時間，在時序上較早於該正犯或共犯供應毒品之時間
    ，即令該正犯或共犯確因被告之供出而被查獲；或其時序雖
    較晚於該正犯或共犯供應毒品之時間，惟其被查獲之案情與
    被告自己所犯同條項所列之罪之毒品來源無關，或在供出前
    ，偵查犯罪機關早經掌握相當證據資料，足資確定其身分，
    均仍不符上開應獲減輕或免除其刑之規定。非謂被告一有「
    自白」、「指認」毒品來源之人，而破獲在後，即得依上開
    規定予以減刑。是探討毒品危害防制條例第17條第1 項所謂
    「供出毒品來源」，「因而查獲」其他正犯或共犯者，自應
    逐一檢視各次行為是否符合上開規定（最高法院108 年度台
    上字第1755號判決意旨參照）。
  ⑵經查，被告雖供稱其第二級毒品大麻來源均屬曾梓健，然曾
    梓健經查獲販賣大麻予被告之最早之時間為108 年8 月3 日
    ，有上開臺灣臺北地方檢察署109 年度偵字第19502 號起訴
    書在卷可查（參該起訴書附表一編號1 ），而被告如附表一
    編號1 、2 之犯行，在時序上均早於108 年8 月3 日，縱被
    告指述其大麻來源均屬曾梓健，亦未經檢警因此查獲曾梓健
    確有於108 年8 月3 日前販賣大麻予被告之犯行，參諸上開
    實務見解，即難認被告就附表編號1 、2 之犯行部分，屬「
    供出毒品來源，因而查獲者」，而有毒品危害防制條例第17
    條第1 項減刑規定適用，併此敘明。
  ⑶至於辯護人聲請勘驗被告於109 年3 月9 日警詢時之筆錄，
    以證明被告於警詢時已指述於107 年間已向曾梓健購買毒品
    ，然被告之警詢筆錄僅約略記載被告大麻毒品係曾梓健提供
    ，而未具體載明時間，被告既以指述107 年間即向曾梓健購
    入大麻，且曾梓健確為警查獲販賣大麻予被告情事，則本件
    應有毒品危害防制條例第17條第1 項減刑規定適用云云，然
    本件並未因被告供述查獲曾梓健早於108 年8 月3 日前就已
    販賣大麻予被告之事實，而與毒品危害防制條例第17條第1
    項之要件不符，業如上述，故認無調查之必要，併同說明。
  ⑷爰以行為人之責任為基礎，審酌被告正值青年，竟不思以正
    軌獲取財物，明知第二級毒品具有成癮性、濫用性及對國民
    健康具有危害性，猶無視政府杜絕毒品之禁令，著手實行販
    賣第二級毒品，戕害國民身心健康，又被告明知大麻為我國
    管制之毒品，竟仍非法持有大麻種子，所為均值非難。並考
    量被告犯後坦承犯行之態度，及被告大學延長畢業目前就學
    中之智識程度，未婚，從事戲劇表演工作，年收入約新臺幣
    5 至10萬元之家庭經濟狀況，暨其犯罪之動機、目的、手段
    、販賣毒品之數量、價格等一切情狀，分別量處如主文所示
    之刑，並就持有大麻種子罪刑部分諭知易科罰金之折算標準
    。另就上開不得易科罰金罪刑部分，考量所犯均係販賣大麻
    之犯罪，及各罪之犯罪時間、販毒對象、毒品數量等諸般情
    事，定其應執行之刑。
  ⑸沒收
  1.按犯第4 條至第9 條、第12條、第13條或第14條第1 項、第
    2 項之罪者，其供犯罪所用之物，不問屬於犯罪行為人與否
    ，均沒收之，毒品危害防制條例第19條第1 項定有明文。查
    扣案被告所有如附表二編號2 所示之物，係用以與附表一所
    示交易對象聯繫所用之工具，又扣案如附表二編號3 所示之
    物係用以秤重販賣毒品使用等情，業據被告坦承不諱（本院
    訴字卷第41頁），應依毒品危害防制條例第19條第1 項規定
    ，均於被告販賣第二級毒品罪名項下宣告沒收。
  2.未扣案被告如附表一各次販賣毒品之價金、亦即其犯罪所得
    ，各應依刑法第38條之1 第1 項、第3 項規定，於各該次販
    賣毒品犯罪之罪刑下宣告沒收，於全部或一部不能沒收或不
    宜執行沒收時，追徵其價額。
  3.上開沒收部分依刑法第40條之2 第1 項規定併執行之。
  4.另按違禁物，不問屬於犯罪行為人與否，沒收之。刑法第38
    條第1 項定有明文。按大麻係屬毒品危害防制條例第2 條第
    2 項第2 款所列管之第二級毒品，而依該款規定，第二級毒
    品係指罌粟、古柯、大麻、安非他命、配西汀、潘他唑新及
    其附表二所列之相類製品而言，未包括大麻種子，是大麻種
    子非屬毒品危害防制條例第2 條第2 項第2 款所列之第二級
    毒品，但依毒品危害防制條例第14條第4 項規定，仍不得持
    有，而為違禁物。本案扣案如附表二編號1 所示大麻種子原
    有30顆，經檢視外觀均與大麻種子一致，全數進行發芽試驗
    ，發現其中6 顆具發芽能力且含第二級第24項毒品大麻成分
    ，種子發芽率20％等情，有前開法務部調查局濫用藥物實驗
    室109 年5 月26日調科壹字第10923009010 號鑑定書為證，
    堪認扣案之大麻種子確含大麻成分，且為毒品危害防制條例
    第14條第4 項規定禁止持有之違禁物，然扣案之大麻種子既
    於鑑定時全數進行發芽試驗而用罄滅失，自均無從為沒收銷
    燬之諭知。
  5.扣案如附表二編號4 至6 所示之物，無證據認與本案相關，
    爰均不諭知沒收，併此說明。
據上論結，應依刑事訴訟法第299 條第1 項前段，修正前毒品危
害防制條例第4 條第2 項、第17條第2 項、毒品危害防制條例第
14條第4 項、第17條第1 項、第19條第1 項，刑法第11條、第2
條第1 項前段、第41條第1 項前段、第51條第5 款、第38條之1
第1 項前段、第3 項，判決如主文。
本案經檢察官劉東昀提起公訴，檢察官吳昭瑩到庭執行職務。
中　　華　　民　　國　 110  　年　　3 　　月　　30　　日
                  刑事第五庭  審判長法  官  陳明偉
                                    法  官  江哲瑋
                                    法  官  葉育宏
以上正本證明與原本無異。
如不服本判決應於收受送達後20日內向本院提出上訴書狀，並應
敘述具體理由。其未敘述上訴理由者，應於上訴期間屆滿後20日
內向本院補提理由書( 均須按他造當事人之人數附繕本) 「切勿
逕送上級法院」。
                                    書記官  謝涵妮
中　　華　　民　　國　 110　　年　　3 　　月　　30　　日
附錄論罪科刑法條
毒品危害防制條例第4條
製造、運輸、販賣第一級毒品者，處死刑或無期徒刑；處無期徒
刑者，得併科新臺幣 2 千萬元以下罰金。
製造、運輸、販賣第二級毒品者，處無期徒刑或 7 年以上有期
徒刑，得併科新臺幣 1 千萬元以下罰金。
製造、運輸、販賣第三級毒品者，處 7 年以上有期徒刑，得併
科新臺幣 7 百萬元以下罰金。
製造、運輸、販賣第四級毒品者，處 5 年以上 12 年以下有期
徒刑，得併科新臺幣 3 百萬元以下罰金。
製造、運輸、販賣專供製造或施用毒品之器具者，處 1 年以上
7 年以下有期徒刑，得併科新臺幣 1 百萬元以下罰金。
前五項之未遂犯罰之。
毒品危害防制條例第14條
意圖販賣而持有或轉讓罌粟種子、古柯種子者，處 3 年以下有
期徒刑。
意圖販賣而持有或轉讓大麻種子者，處 2 年以下有期徒刑。
持有罌粟種子、古柯種子者，處 2 年以下有期徒刑、拘役或新
臺幣 3 萬元以下罰金。
持有大麻種子者，處 1 年以下有期徒刑、拘役或新臺幣 1 萬元
以下罰金。
附表一
┌──┬────┬────┬─────┬───────────┬───────────┐
│編號│交易對象│販賣時間│販賣地點  │交易毒品數量、價格    │主  文                │
├──┼────┼────┼─────┼───────────┼───────────┤
│1   │BATIK   │108 年 2│新北市淡水│大麻1 公克、新臺幣( 下│張敬販賣第二級毒品，處│
│    │KEIJO   │月 23 日│區學院路 1│同) 1300元            │有期徒刑參年柒月，扣案│
│    │JYRKI 即│16 時許 │號臺北藝術│                      │如附表二編號2 、3 所示│
│    │趙子愉  │        │大學 305  │                      │之物均沒收；未扣案犯罪│
│    │        │        │教室      │                      │所得新臺幣壹仟參佰元沒│
│    │        │        │          │                      │收，於全部或一部不能沒│
│    │        │        │          │                      │收或不宜執行沒收時，追│
│    │        │        │          │                      │徵其價額。            │
├──┤        ├────┼─────┼───────────┼───────────┤
│2   │        │108 年 3│臺北藝術大│大麻3公克、3900元     │張敬販賣第二級毒品，處│
│    │        │月 8 日 │學校園內  │                      │有期徒刑參年捌月，扣案│
│    │        │1 時許  │          │                      │如附表二編號2 、3 所示│
│    │        │        │          │                      │之物均沒收；未扣案犯罪│
│    │        │        │          │                      │所得新臺幣參仟玖佰元沒│
│    │        │        │          │                      │收，於全部或一部不能沒│
│    │        │        │          │                      │收或不宜執行沒收時，追│
│    │        │        │          │                      │徵其價額。            │
├──┤        ├────┼─────┼───────────┼───────────┤
│3   │        │108 年 9│臺北藝術大│大麻2公克、2600元     │張敬販賣第二級毒品，處│
│    │        │月 30 日│學私塾（交│                      │有期徒刑壹年柒月，扣案│
│    │        │12 時 30│誼廳）    │                      │如附表二編號2 、3 所示│
│    │        │分許    │          │                      │之物均沒收；未扣案犯罪│
│    │        │        │          │                      │所得新臺幣貳仟陸佰元沒│
│    │        │        │          │                      │收，於全部或一部不能沒│
│    │        │        │          │                      │收或不宜執行沒收時，追│
│    │        │        │          │                      │徵其價額。            │
├──┤        ├────┼─────┼───────────┼───────────┤
│4   │        │108 年  │臺北藝術大│大麻5 公克、6250元（趙│張敬販賣第二級毒品，處│
│    │        │10 月 18│學戲劇系中│子愉出面洽購，然為其與│有期徒刑壹年捌月，扣案│
│    │        │日 12 時│庭        │蕭子鳴合資購買，蕭子鳴│如附表二編號2 、3 所示│
│    │        │30 分許 │          │事後分得2 公克。      │之物均沒收；未扣案犯罪│
│    │        │        │          │                      │所得新臺幣陸仟貳佰伍拾│
│    │        │        │          │                      │元沒收，於全部或一部不│
│    │        │        │          │                      │能沒收或不宜執行沒收時│
│    │        │        │          │                      │，追徵其價額。        │
├──┤        ├────┼─────┼───────────┼───────────┤
│5   │        │108 年  │臺北藝術大│大麻4 公克、5200元（由│張敬販賣第二級毒品，處│
│    │        │12 月 14│學戲劇系中│簡驥代趙子愉出面向張敬│有期徒刑壹年玖月，扣案│
│    │        │日 19 時│庭        │拿取毒品，簡驥所涉幫助│如附表二編號2 、3 所示│
│    │        │50 分許 │          │施用毒品罪嫌部分，業經│之物均沒收；未扣案犯罪│
│    │        │        │          │臺灣士林地方檢察署檢察│所得新臺幣伍仟貳佰元沒│
│    │        │        │          │官以109 年度偵字第8923│收，於全部或一部不能沒│
│    │        │        │          │號為不起訴處分確定）  │收或不宜執行沒收時，追│
│    │        │        │          │                      │徵其價額。            │
├──┼────┼────┼─────┼───────────┼───────────┤
│6   │楊鎔禮  │108 年  │新北市八里│大麻3 公克、3900元（楊│張敬販賣第二級毒品，處│
│    │        │12 月 28│區龍米路 1│鎔禮出面洽購，然為其與│有期徒刑壹年柒月，扣案│
│    │        │日 17 時│段 245 號 │蕭子鳴合資購買，蕭子鳴│如附表二編號2 、3 所示│
│    │        │10 分許 │前        │事後分得2 公克。      │之物均沒收；未扣案犯罪│
│    │        │        │          │                      │所得新臺幣參仟玖佰元沒│
│    │        │        │          │                      │收，於全部或一部不能沒│
│    │        │        │          │                      │收或不宜執行沒收時，追│
│    │        │        │          │                      │徵其價額。            │
├──┤        ├────┼─────┼───────────┼───────────┤
│7   │        │109 年 2│新北市八里│大麻3公克、3900元     │張敬販賣第二級毒品，處│
│    │        │月 29 日│區龍米路 1│                      │有期徒刑壹年柒月，扣案│
│    │        │22 時 45│段 245 號 │                      │如附表二編號2 、3 所示│
│    │        │分許    │前        │                      │之物均沒收；未扣案犯罪│
│    │        │        │          │                      │所得新臺幣參仟玖佰元沒│
│    │        │        │          │                      │收，於全部或一部不能沒│
│    │        │        │          │                      │收或不宜執行沒收時，追│
│    │        │        │          │                      │徵其價額。            │
├──┼────┼────┼─────┼───────────┼───────────┤
│8   │蕭子鳴  │109 年 1│新北市八里│大麻10公克、1 萬2500元│張敬販賣第二級毒品，處│
│    │        │月 19 日│區龍米路 1│ (蕭子鳴出面洽購，然為│有期徒刑壹年拾月，扣案│
│    │        │17 時許 │段 245 號 │其與楊鎔禮合資購買，楊│如附表二編號2 、3 所示│
│    │        │        │前        │鎔禮事後分得5 公克)   │之物均沒收；未扣案犯罪│
│    │        │        │          │                      │所得新臺幣壹萬貳仟伍佰│
│    │        │        │          │                      │元沒收，於全部或一部不│
│    │        │        │          │                      │能沒收或不宜執行沒收時│
│    │        │        │          │                      │，追徵其價額。        │
└──┴────┴────┴─────┴───────────┴───────────┘
附表二：（扣案物）
┌──┬───────┬────┬───────────────────┐
│編號│品名∕所有人  │數量    │備註                                  │
│    │              │        │                                      │
├──┼───────┼────┼───────────────────┤
│1   │大麻種子      │30粒    │經檢視外觀均與大麻種子一致，全數進行發│
│    │              │        │芽試驗，發現其中6 顆具發芽能力且含第二│
│    │              │        │級第24項毒品大麻成分，種子發芽率20％。│
│    │              │        │採樣檢品已檢驗用罄。                  │
├──┼───────┼────┼───────────────────┤
│2   │電子產品（    │1支     │含門號0000000000SIM卡1張              │
│    │IPHONE手機）  │        │                                      │
├──┼───────┼────┼───────────────────┤
│3   │電子磅秤      │1台     │供本件販賣第二級毒品所用              │
├──┼───────┼────┼───────────────────┤
│4   │捲煙紙        │2包     │無證據認與本案相關                    │
├──┼───────┼────┼───────────────────┤
│5   │捲煙器        │1個     │無證據認與本案相關                    │
├──┼───────┼────┼───────────────────┤
│6   │安非他命吸食器│1組     │無證據認與本案相關                    │
└──┴───────┴────┴───────────────────┘